【裁判字號】    96,易,3506
【裁判日期】    970424
【裁判案由】    竊盜
【裁判全文】
臺灣板橋地方法院刑事判決              96年度易字第3506號
公  訴  人  臺灣板橋地方法院檢察署檢察官
被      告  乙○○
                    （現另案於臺灣臺北監獄臺北分監執行）
上列被告因竊盜案件，經檢察官提起公訴（96年度偵字第19809
號），本院判決如下：
    主  文
乙○○無罪。
    理  由
一、公訴意旨略以：被告乙○○意圖為自己不法所有，基於竊盜
    之犯意，於民國96年1 月29日清晨前某時許，攜帶客觀上具
    危險性、足以對人之生命及身體構成威脅，可供兇器使用之
    不明工具（未扣案），先撬開毀壞位於臺北縣林口鄉○○○
    路○ 段41號「全國電子」電器用品專賣店之鐵門鎖具，藉以
    侵入上址建築物後（侵入建築物部分，未據告訴），竊取該
    店所有之如附表所示財物（共價值新臺幣143,396 元），得
    手後隨即逃離現場。嗣經該店店員甲○○於同日清晨4 時50
    分許，經保全公司通知店面遭竊，旋即報警處理，經警在上
    址大門外柱子旁、大門前路樹下乙○○所遺留之「阿華田」
    飲料罐各1 個，均採得可資比對之唾液，並送往鑑驗比對結
    果，發現與乙○○之DNA 型別相符，始獲悉上情，因認被告
    涉犯有刑法第321 條第1 項第2 款、第3 款之攜帶兇器毀壞
    門扇竊盜罪嫌云云。
二、按公訴人認被告乙○○涉有上開加重竊盜罪之犯行，無非以
    其犯罪事實有證人甲○○於警詢、偵查之證述、臺北縣政府
    警察局新莊分局受理各類案件紀錄表、報案三聯單、現場照
    片、內政部警政署刑事警察局96年3 月27日刑醫字第096002
    7212號鑑驗書等可資佐證為其論據。惟訊據被告乙○○堅決
    否認有上開加重竊盜之犯行，辯稱：伊雖曾去過臺北縣林口
    鄉○○○路，但係去拜訪友人小馬，二人有在附近萊爾富便
    利商店門口聊天及飲用飲料，並無犯本件竊盜案件等語。
三、按犯罪事實應依證據認定之，無證據不得認定其犯罪事實，
    刑事訴訟法第154 條第2 項定有明文。而所謂證據，係指足
    以證明被告確有犯罪行為之積極證據而言，該項證據須適於
    為被告犯罪之證明者，始得採為斷罪之資料（參照最高法院
    69年臺上字第4913號判例要旨）。又按認定犯罪事實所憑之
    證據，必須達於一般人均可得確信其為真實之程度，而無合
    理之懷疑存在時，始得據為被告有罪之認定，倘若犯罪事實
    之證明尚未達此一程度，仍有合理之懷疑存在，則應為被告
    有利之推定，仍不能遽為被告有罪之判斷（參見最高法院76
    年度臺上字第4986號判例、91年度臺上字第39號刑事判決等
    意旨）。經查：
    (一)依證人甲○○於警詢、偵查之證述，均僅指稱案發後其經
      調閱監視器錄影發現一名男子侵入行竊，監視器沒有拍到
      行竊男子相貌，只有拍到一名男子背對鏡頭搬東西，且畫
      面不清楚，只能看到有人在搬東西等語（見偵查卷3 頁、
      30頁），足見證人甲○○自店內監視器之錄影，並無法確
      實指認行竊之男子即係被告。又依證人甲○○於偵查中所
      述，其已將上開監視器錄影光碟交給臺北縣警察局新莊分
      局林口文化派出所警員李健安，然經檢察官向警方查詢後
      ，警方覆稱上開交付警方之監視器錄影光碟已無法尋獲，
      亦無備份，此亦有臺灣板橋地方法院檢察署公務電話紀錄
      單附卷可稽（見偵查卷33頁），顯見亦無從自監視器錄影
      資料查證確認本件行竊之人是否即係被告。
    (二)次查，本件案發後，警方據報雖有至案發現場採證，分別
      自案發現場店內大廳之電視器包裝紙箱上、電視架上LG液
      晶電視廣告紙板上、該店大門前路樹下之關東煮容器上、
      阿華田飲料罐上及該店大門外柱子旁之阿華田飲料罐上，
      進行採集指紋，另在上開2 罐阿華田飲料罐上，進行採集
      瓶口唾液，然經處理後，上開電視器包裝紙箱、廣告紙板
      、關東煮容器等物上均未能顯現採得指紋，而未送鑑驗，
      此有內政部警政署刑事警察局97年2 月1 日刑醫字第0970
      006864號函、本院向承辦警局查詢之97年2 月26日公務電
      話紀錄等在卷可按。至警方將於上開2 罐阿華田飲料罐上
      採集之唾液，送請內政部警政署刑事警察局鑑驗後，雖於
      上開該店大門外柱子旁之阿華田飲料罐上採集之唾液，驗
      得與被告DNA-STR 型別相符，此有上開刑事警察局96年3
      月27日刑醫字第0960027212號鑑驗書在卷可稽，然查上開
      驗有被告唾液之阿華田飲料罐，係在案發現場店口門外柱
      子旁之公共場所所採集，往來人潮頻繁，是否與本件竊盜
      案件有關，已非無疑；再查本件上址案發現場全國電子店
      隔鄰之商店，即上址文化一路1 段43號，即係萊爾富便利
      商店，此亦有網路Google地圖資料在卷可參，核諸被告上
      開所辯其曾與友人於該處萊爾富便利商店外聊天飲用飲料
      之情節，亦見被告所辯，尚非不可採信。是僅憑上開案發
      現場店外採得驗有被告唾液之阿華田飲料罐，顯亦不足確
      認本件竊盜即係被告所犯。
    從而依上所述，據公訴人上開之舉證，顯尚無積極證據足資
    確認被告犯有本件竊盜之行為，此外復查無其他積極證據足
    認被告確有本件竊盜之犯行，是依上說明，本件不能證明被
    告犯罪，自應為無罪判決之諭知。
據上論斷，應依刑事訴訟法第301 條第1 項，判決如主文。
本案經檢察官靳開聖到庭執行職務
中    華    民    國    97    年    4     月    24    日
                      刑事第三庭  法  官  彭  全  曄
以上正本證明與原本無異
如不服本判決，應於判決送達後10日內，向本院提出上訴狀
                                  書記官  洪  紹  甄
中    華    民    國    97    年    4     月    28    日
--------------------------------------------------------
附表：本案被竊物品一覽表
 ┌────┬─────┬───┬──────┐
 │品  名  │型  號    │數  量│含稅成本（單│
 │        │          │      │位：新臺幣）│
 ├────┼─────┼───┼──────┤
 │視訊盒  │RLMS141   │1     │     1,000元│
 ├────┼─────┼───┼──────┤
 │        │B232M5    │1     │     1,100元│
 ├────┼─────┼───┼──────┤
 │        │B232N5    │1     │     1,100元│
 ├────┼─────┼───┼──────┤
 │        │TVB32     │1     │     1,890元│
 ├────┼─────┼───┼──────┤
 │        │TVB270    │1     │     1,890元│
 ├────┼─────┼───┼──────┤
 │        │TM7W32    │1     │     2,149元│
 ├────┼─────┼───┼──────┤
 │        │TOSH05H   │1     │     1,901元│
 ├────┼─────┼───┼──────┤
 │        │TS0604TW  │1     │     1,200元│
 ├────┼─────┼───┼──────┤
 │        │TS0603TW  │1     │       900元│
 ├────┼─────┼───┼──────┤
 │        │MT3       │1     │     2,200元│
 ├────┼─────┼───┼──────┤
 │液晶電視│LM26LX    │1     │    16,313元│
 ├────┼─────┼───┼──────┤
 │        │KLT270    │1     │    17,164元│
 ├────┼─────┼───┼──────┤
 │        │RM32LZ50  │1     │    19,698元│
 ├────┼─────┼───┼──────┤
 │        │KLT321    │1     │    20,608元│
 ├────┼─────┼───┼──────┤
 │        │32FPI600T │1     │    26,144元│
 ├────┼─────┼───┼──────┤
 │        │N5326     │1     │    20,064元│
 ├────┼─────┼───┼──────┤
 │電暖器  │R151T1    │1     │     5,200元│
 ├────┼─────┼───┼──────┤
 │        │HXPD12P   │1     │       782元│
 ├────┼─────┼───┼──────┤
 │        │PTC1090TR │1     │     2,093元│
 ├────┼─────┼───┼──────┤
 │合計    │          │19    │   143,396元│
 └────┴─────┴───┴──────┘


司法院資訊處製作；財團法人民間司法改革基金會備份。
